【裁判字號】    95,易,169
【裁判日期】    950418
【裁判案由】    傷害
【裁判全文】
臺灣臺中地方法院刑事判決               95年度易字第169號
公  訴  人  台灣台中地方法院檢察署檢察官
被      告  乙○○
                    國民
上列被告因傷害案件，經檢察官提起公訴（94年度偵字第8734號
），本院判決如下：
    主    文
乙○○無罪。
    理    由
一、公訴意旨以：被告乙○○與甲○○為鄰居關係，雙方因停車
    問題生有嫌隙，乙○○竟於民國94年3月26日16時42分30秒
    許，在台中縣大甲鎮○○路283號，基於傷害之犯意，以拳
    頭毆擊甲○○右頰，致甲○○受有右下唇挫傷害，因認被告
    乙○○涉有刑法第277條第1項之傷害罪嫌云云。
二、按被告未經審判證明有罪確定前，推定其為無罪。犯罪事實
    應依證據認定之，無證據不得認定犯罪事實。又不能證明被
    告犯罪或其行為不罰者，應諭知無罪之判決。刑事訴訟法第
    154條、第301條第1項，分別定有明文。次按認定不利於被
    告之事實，須依積極證據，苟積極證據不足為不利於被告事
    實之認定時，即應為有利於被告之認定，更不必有何有利之
    證據，亦有最高法院30年上字第816號判例可資參照。且告
    訴人之告訴，係以使被告受刑事訴追為目的，其陳述是否與
    事實相符，仍應調查其他證據以資審認，最高法院52年台上
    字第1300號亦著有判例。另按本於「無罪推定」原則，法院
    認定被告果有該項犯罪事實者，需依卷內證據之顯現，已達
    「無庸置疑」，即無合理懷疑可能性之程度者，始可認定被
    告無罪，而所謂「無庸置疑」之程度，乃指須於通常一般之
    人均不致有所懷疑被告可能為無辜者之程度而言（最高法院
    76年台上字第4986號判例參照）。訊據被告乙○○堅決否認
    有傷害之犯行，辯稱伊雖與告訴人有口頭爭執，但未出手打
    告訴人，告訴人告伊傷害欠缺證據云云。經查公訴人所指被
    告涉有傷害罪嫌，無非以下列資料作為犯罪事實所憑之依據
    ：
    （一）被告乙○○警詢及偵查中之供述。
    （二）告訴人甲○○之警詢及偵查中之指訴、光田綜合醫院
          診斷證明書1份。
    （三）證人即PHUONG THI HOAI THU偵查中具結證述、證人
          即HUYHN THI THAO偵查中之證述。
    （四）監視器紀錄光碟1份、監視器翻拍相片7張、勘驗筆錄
          1份。
    惟查：
    （一）被告乙○○警詢及偵查中之供述，均否認有傷害陳素
          靜之犯行，其供述自不能為被告不利之認定。
    （二）告訴人甲○○之警詢及偵查中之指訴，依前揭判例說
          明，係以使被告受刑事訴追為目的，其陳述是否與事
          實相符，仍應調查其他證據以資審認，至光田綜合醫
          院診斷證明書固可證明告訴人受有傷害，但無法證明
          係被告毆打告訴人所造成。
    （三）證人PHUONG THI HOAI THU（即阿秋）在偵查中結證
          稱：我沒有看到什麼，就是看到垃圾車。我只看到一
          些人在那邊倒垃圾、講話，他們說些什麼我也不懂等
          語（見偵查卷第68頁）。證人黃氏草（HUYHN THI TH
          AO）於偵查中結證稱：我沒有看到，不過我有看到告
          訴人臉腫起來，我問他怎麼會這樣，他說被隔壁的老
          闆打，阿秋有看到，後來我有問阿秋，阿秋也說有等
          語（見偵查卷第73頁），惟黃氏草所證阿秋有看到，
          僅係傳聞證據，且亦為阿秋所否認，此亦不能為被告
          不利之認定，且證人阿秋目前已回越南，被告及告訴
          人亦捨棄再對阿秋傳訊，因之上述二位證人之證述，
          亦無法證明被告乙○○有傷害告訴人甲○○之事實。
    （四）監視器紀錄之光碟，經檢察官勘驗光碟結果，亦認攝
          錄時間94年3月26日16時42分35秒，於畫面右側著紅
          衣男子與著土著衣服女子二人爭執理論，著紅色男子
          出手指人或出手毆人自攝錄畫面無從判斷（見偵查卷
          第33頁），有勘驗筆錄1份附卷可佐。至翻拍相片7張
          ，亦無法證明被告乙○○有傷害告訴人甲○○之犯行
          。
    綜上所述，被告之犯罪嫌疑不足，且復查無其他積極證據足
    以證明被告有公訴人所指之犯行，揆諸前揭規定及判例意旨
    ，不能證明被告犯罪，自應為其無罪之諭知。
據上論斷，應依刑事訴訟法第301條第1項，判決如主文。
本案經檢察官蔡雯娟到庭執行職務。
中    華    民    國    95    年    4     月    18    日
                刑事第七庭審判長法  官  許金樹
                                法  官  高文崇
                                法  官  郭德進
如不服本案判決，得自收受送達之日起十日內向本院提起上訴。
上正本證明與原本無異。
中    華    民    國    95    年    4     月    19    日
                                書記官  陳惠玲
                                                      A


司法院資訊處製作；財團法人民間司法改革基金會備份。
